# 结构性存款在报表中列示哪里？

提问人：wyhh 时间：2018-03-28 19:20:16
请教陈版主，遇到一个情况是：某公司在两外资银行持有结构性存款，且此两笔结构性存款的持有时间均低于 12 个月，是“美元LIBOR区间按日计息人民币结构存款”，银行函证时，A银行提出将该笔结构性存款函在银行存款列中，B银行提出将该笔结构性存款函在理财产品中，在此两笔结构性存款的购买合同中，均明确写出了“未经银行书面同意，不得在任何交易的到期日前终止该交易”。
现在我有两个疑问;1、该两笔结构性存款在披露时，是否需要依据函证结果分别披露， 2 、本金和利息应披露在哪里，准则依据是什么？

回答人：chenyiwei
1 、是，需要分别披露。
2 、参考证监会会计部《 2014 年上市公司年报会计监管报告》中的相关内容： 3.金融资产分类不正确 （ 1 ）结构性存款。结构性存款的分类，主要取决于存款产品说明书中的约定条款。目前公司认购、银行发行的结构性存款，其收益可能是与某些基础变量挂钩，如利率、汇率、黄金价格等，此类产品应视为嵌入衍生工具。根据企业会计准则及相关规定，公司应当将结构性存款中嵌入的衍生工具分拆，单独进行会计处理，但若嵌入衍生工具与存款合同在经济特征及风险方面存在紧密联系（如利率风险），或者与嵌入衍生工具类似条款的工具不符合衍生工具的定义或无法单独计量，可以将结构性存款整体指定为以公允价值计量且其变动计入当期损益的金融资产。由于嵌入衍生工具及其分拆的会计处理较为困难，年报分析发现，不少上市公司将结构性存款简单作为银行存款（其他货币资金）、其他流动资产等收益金额固定的资产列报，未能正确反映结构性存款收益变动的风险。

提问人：wyhh 时间：2018-03-29 03:13:29
谢谢陈版主的回答。披露时，按照函证结果，将A银行的函证结果列示在银行存款，金额为本金，其利息列示为应收利息 ; 将B银行函证结果列示在交易性金融资产，金额为本金，其利息列示在投资收益，如此披露是否合理？

回答人：chenyiwei
可以，根据银行是否承认其为存款作出不同的对应处理。